臺北高等行政法院判決
　　　　　　　　　　　　　　　　　　 95年度簡字第00783號
原　　　告　甲○○
被　　　告　臺北縣中和市公所
代　表　人　乙○○市長）住同.
上列當事人間因廢棄物清理法事件，原告不服臺北縣政府中華民
國95年8 月28日北府訴決字第0950464200號訴願決定（卷號：00
000000），提起行政訴訟。本院判決如下：
　　主  文
原告之訴駁回。
訴訟費用由原告負擔。
　　事實及理由
一、程序說明：
    本件訴訟標的之價額在新臺幣（下同）20萬元以下，依行政
    訴訟法第229 條第2 項、第1 項第2 款規定及司法院民國（
    下同）92年9 月17日院台廳行一字第23681 號令，應適用簡
    易程序，本院並依同法第233 條第1 項規定，不經言詞辯論
    ，逕行裁判。
二、事實概要：
    被告於76年11月19日公告臺北縣中和市全部轄區為指定清除
    地區，禁止於該市指定清除地區內，有違反廢棄物清理法各
    條規定之污染行為。原告於95年5 月20日在被告所轄如附表
    所示地點，任意張貼售屋廣告，為臺北縣政府警察局中和分
    局國光派出所員警當場查獲，經臺北縣中和市清潔隊開單告
    發，嗣被告以原告違反廢棄物清理法第27條第10款規定，依
    同法第50條第3 款規定，分別以95年5 月23日北縣中字第95
    01207 號（下稱原處分(一)）、第0000000 號（下稱原處分(二)
    ）、第0000000 號（下稱原處分(三)）及第0000000 號（下稱
    原處分(四)）被告執行違反廢棄物清理法案處分書各處原告罰
    鍰2,400 元（如附表所示）。原告不服，提起訴願遭決定駁
    回後，遂提起行政訴訟。
三、原告主張：原告從事房屋仲介，因於95年5 月20日行經中和
    市，路途中遇到中和市國光派出所員警，該員警表示有人在
    中和市的電桿張貼買賣房屋廣告，原告雖否認張貼，但仍遭
    員警帶回派出所，並在員警逼迫下，始在告發單上簽名後離
    開。上開告發單之簽名係原告受外力脅迫所為，復無其他積
    極證據，可證明原告確於如附表所示時點張貼廣告污染定著
    物，亦未給予原告任何陳述說明之機會，即科處罰鍰，處分
    之作成顯違反行政程序法第102 條規定，應予撤銷。據此，
    依行政訴訟法第4 條第1 項規定，求為判決：「1.訴願決定
    暨原處分(一)、(二)、(三)、(四)均撤銷。2.訴訟費用由被告負擔。
    」云云。
四、被告則以：原告為房屋仲介業者，於被告所轄如附表所示違
    規地點電桿及燈桿上違法張貼售屋廣告，經臺北縣政府警察
    局中和分局國光派出所員警巡邏勤務發現，轉知被告稽查員
    前往拍照存證並依法告發，並請提個人資料及簽名確認，違
    規屬實。被告調閱相關卷證及照片，確有張貼廣告之違法事
    實及行為，並於95年6 月15日13時30分以電話向臺北縣政府
    警察局中和分局國光派出所警員求證，據警員稱：原告確於
    該違反時、地騎機車任意張貼廣告，且機車腳踏板上亦有數
    張未張貼之廣告物，逐被警員帶回派出所等語。原告未能舉
    出任何有利於己之具體事證，以非本人所為，員警逼迫下否
    認違規行為，所言為推託之詞。臺北縣中和市於76年已公告
    全市全部轄區為指定清除地區，且被告為維持市容之整潔美
    觀，每日均耗費大量人力至該市各地清除違規張貼之小廣告
    ，惟民眾依然故我，對於原處分(一)、(二)、(三)、(四)依廢棄物清
    理法各酌2,400 元，尚稱合宜，求為判決駁回原告之訴等語
    。
五、按廢棄物清理法第27條第10款規定：「在指定清除地區內嚴
    禁有下列行為：…一○、張貼或噴漆廣告污染定著物。」第
    50條第3 款規定：「有下列情形之一者，處新臺幣1,200 元
    以上6,000 元以下罰鍰。經限期改善，屆期仍未完成改善者
    ，按日連續處罰：…三、為第27條各款行為之一。」
六、被告於76年11月19日公告臺北縣中和市全部轄區為指定清除
    地區，禁止於該市指定清除地區內，有違反廢棄物清理法各
    條規定之污染行為，有中和市公所76年11月19日公告附原處
    分卷可稽。詎原告於95年5 月20日在被告所轄如附表所示地
    點之電桿、燈桿上，任意張貼售屋廣告，為臺北縣政府警察
    局中和分局國光派出所員警當場查獲，經臺北縣中和市清潔
    隊派員開單告發之事實，有舉證告發照片、違規廣告物及原
    告簽名之告發單附原處分足憑。原告固坦承告發單為其親簽
    ，但否認張貼上開違規廣告物，主張：其遭員警帶回派出所
    ，在員警逼迫下，始在告發單上簽名後離開云云。惟查，本
    件原告違規張貼廣告物之行為係臺北縣政府警察局中和分局
    國光派出所員警當場查獲，經被告派員至警所處理，由原告
    親自簽名於告發單後，併同採證照片等資料，移請被告處分
    。原告事後空言否認違規，尚非可採。是本件堪認原告有在
    指定清除地區內張貼廣告污染定著物之行為，違反廢棄物清
    理法第27條第10款規定。且原告係在附表所示之4 個不同地
    點張貼廣告物構成違規行為之處罰，並非一行為，因污染地
    不同，屬於獨立性質，被告予以分別處罰，於法並無不合。
七、按「行政機關作成限制或剝奪人民自由或權利之行政處分前
    ，除已依第39條規定，通知處分相對人陳述意見，或決定舉
    行聽證者外，應給予該處分相對人陳述意見之機會。但法規
    另有規定者，從其規定。」雖為行政程序法第102 條所明定
    ，惟原處分(一)、(二)、(三)、(四)認原告違反廢棄物清理法第27條
    第10款規定所根據之事實，依臺北縣政府警察局中和分局國
    光派出所員警當場查獲、原告親自簽名於告發單及採證照片
    ，於客觀上已明白，且足以確認，從而，被告於作成行政處
    分前，依行政程序法第103 條第5 款自得不給予原告陳述意
    見之機會。原告主張：被告未給原告陳述意見之機會云云，
    自無可採。
八、綜上所述，被告以原告違反廢棄物清理法第27條第10款規定
    ，依第50條第3 款規定，衡酌其違規情節，分別以原處分(一)
    、(二)、(三)、(四)各處原告罰鍰2,400 元，核無不合，訴願決定
    ，予以維持，亦屬妥適，原告徒執前詞，訴請撤銷，為無理
    由，應予駁回。
據上論結，本件原告之訴為無理由，依行政訴訟法第98條第3項
前段、第233條第1項，判決如主文。
中　　華　　民　　國　　96　　年　 　3　　月　 29  　 日
                        第五庭法    官    胡方新
上為正本係照原本作成。
本件以訴訟事件所涉及之法律見解具有原則性者為限，始得於本
判決送達後20日內向本院提出上訴狀並表明上訴理由，如已於本
判決宣示後送達前提起上訴者，應於判決送達後20日內補具上訴
理由（均按他造人數附繕本），且經最高行政法院許可後方得上
訴。
中　　華　　民　　國　　96　　年　 　3　　月　 29  　 日
            　　　　　　　　　書 記 官    陳幸潔
